【裁判字號】    89,簡上,66
【裁判日期】    890426
【裁判案由】    傷害等
【裁判全文】
臺灣嘉義地方法院刑事判決                          八十九年度簡上字第六六號
    上  訴  人
    即  被  告  乙○○
右列上訴人因傷害等案件，不服本院嘉義簡易庭中華民國八十九年四月二十六日八十
八年度嘉簡字第一一一○號第一審判決（聲請簡易處刑案號：臺灣嘉義地方法院檢察
署八十八年度偵字第六三一五號、八十八年度偵字第六六四九號），提起上訴，本院
管轄之第二審合議庭判決如左：
    主  文
上訴駁回。
    事  實
一、乙○○、甲○○於民國八十八年八月十三日上午十時五十分許，在嘉義縣水上鄉
    塗溝村頂塗溝十五之一號雜貨店外（起訴書誤載為頂塗溝廟旁），因故發生口角
    ，竟均基於傷害之故意，進而徒手互毆，致乙○○之衣服遭毀損及受有胸痛之傷
    害；甲○○則受有血胸、肋骨骨折之傷害，（甲○○毆打乙○○成傷及毀損部分
    ，甲○○業經原審法院判處拘役二十日，如易科罰金，以三百元折算一日確定）
    。
二、案經甲○○訴由嘉義縣警察局水上分局報請臺灣嘉義地方法院檢察署檢察官偵查
    聲請簡易判決處刑。
    理  由
一、訊據被告即上訴人乙○○固坦承於前揭時、地前往雜貨店購買香菸時遇見告訴人
    即被告甲○○，惟矢口否認有何傷害之犯行，辯稱：告訴人甲○○所受之傷可能
    係其喝醉酒跌倒所致，非被告所為云云；然查：
（一）右開事實業據告訴人甲○○於警訊、偵查及本院調查時指訴綦詳，並有華濟醫
      院出具之診斷證明書影本一份附於警卷可稽。
（二）觀之卷附告訴人甲○○提出之診斷證明書內所載之傷勢為血胸及肋骨骨折，核
      與其於本院調查時所為陳述：被告欠其一百二十萬元，當日於雜貨店門口向被
      告討錢，被告腦羞成怒將其推倒，並用腳用力踢其胸部數下，其逃至廟邊支持
      不住，廟公才叫救護車前來等情節相符；且證人即雜貨店老板丙○亦於本院調
      查時到庭證述：「有看到他們在我雜貨店店口（即我住所）爭執，沒看到他們
      打架，有聽到他們嚷金錢的事，甲○○說乙○○欠他錢，欠多少我不知道，我
      出來時看到甲○○躺在地上，乙○○拉甲○○的右手，並說若甲○○作怪的話
      ，要把他的手弄斷，甲○○就跑往廟那裡去，其他我就沒看到了。」（見本院
      八十九年八月二十五日訊問筆錄）；及於偵查中證稱：「我在裡面聽到吵架聲
      ，出來看到他們二人在拉扯，不知道是誰先出手打人，甲○○有跌倒，他們二
      人打來打去，我也無法去勸架。」（見偵查卷第二十六頁）等語，顯見被告辯
      稱當日未與告訴人甲○○發生爭執，進而互毆等詞，不足採信。衡情證人丙○
      為雜貨店老板，與告訴人及被告雙方均無親誼或仇怨，當不致故為不利被告之
      證言，其證詞應可採信，足徵被告於前揭時地確有與告訴人互毆成傷。
（三）綜上，被告所辯無非事後圖卸刑責之詞，不足採信，本件事證明確，被告犯行
      洵堪認定。
二、核上訴人所為，係犯刑法第二百七十七條第一項之傷害罪。原審適用刑法第二百
    七十七條第一項、第四十一條、罰金罰鍰提高標準條例第一條前段、第二條量處
    上訴人有期徒刑三月，如易科罰金，以三百元折算一日，經核認事用法，並無不
    當，量刑亦屬妥適。上訴人上訴意旨指摘原判決不當，為無理由，應予駁回。
三、據上論斷，應依刑事訴訟法第四百五十五條之一第一項、第三項、第三百六十八
    條，判決如主文。
本案經檢察官陳仁智到庭執行職務
中      華      民      國    八十九     年      九      月    二十九   日
                                 臺灣嘉義地方法院刑事第三庭
                                   審判長法  官  許  進  國
                                         法  官  林  坤  志
                                         法  官  唐  淑  民
右正本證明與原本無異。
本件不得上訴。
中      華      民      國    八十九     年      九    月      二十九   日
                                         書記官  林  育  興
附錄本案論罪科刑法條全文：
刑法第二百七十七條第一項
傷害人之身體或健康者，處三年以下有期徒刑、拘役或一千元以下罰金。


司法院資訊處製作；財團法人民間司法改革基金會備份。
